台灣高等法院交通事件裁定　　　　　　　　　　　　九十一年度交抗字第九六四號
　　抗　告　人
　　即受處分人　甲○○
右抗告人因違反道路交通管理處罰條例案件，不服臺灣士林地方法院中華民國九十一
年十月十四日裁定（九十一年度交聲字第六九六號），提起抗告，本院裁定如左：
    主      文
抗告駁回。
    理      由
一、原裁定意旨（如附件）。
二、抗告意旨略以：本案攔檢時並非開庭員警，怎會問出實情，吹三次的內容呢？若
    開車是隔天，但酒精濃度還是超過標準時，或是只要喝酒，永遠不能開車，到底
    是以何酒精濃度或是喝酒當天一整天二十四小時不能開車，如何知道本身酒精濃
    度是多少，因當天離喝酒時間已六個小時，頭腦完全清楚，能請警察拿當天錄音
    ，可查明真相。另吹三次如果不夠量，怎會跳出數字呢？是警察先生要我再吹可
    能就不超過零點二五，請查明云云。
三、按道路交通管理處罰條例第三十五條第一項雖於民國（下同）九十一年七月三日
    修正公布，同條例第九十三條並授權行政院訂定施行日期，經行政院於九十一年
    八月十四日以院臺交字第０九一００四０六七六─Ａ號函訂定同年九月一日施行
    。而違反道路交通管理事件統一裁罰標準及處理細則，亦於九十一年八月三十日
    經交通部交路發字第０九一Ｂ００００九一號令及內政部臺內警字第０九一００
    七六二九七號令會銜修正發布全文，將法規名稱改為違反道路交通管理事件統一
    裁罰基準及處理細則，而於同年九月一日施行。然本件抗告人行為時之日期為九
    十年十二月二十三日，而斯時新法既尚未施行或修正，依「實體從舊」原則，本
    件自應適用行為時即修正前之舊法，尚無新舊法之比較問題，是原審認本件仍應
    援引修正前之道路交通管理處罰條例、違反道路交通事件統一裁罰標準及處理細
    則條文之規定加以處罰，尚無違誤。
四、次按汽車駕駛人有飲酒後其吐氣所含酒精成份超過每公升０．二五毫克以上者，
    不得駕車，為道路交通安全規則第一百十四條第二款定有明文；又汽車駕駛人，
    駕駛汽車經測試檢定有酒精濃渡超過規定標準者，處新台幣（下同）一萬五千元
    以上六萬元以下罰鍰，並當場禁止其駕駛及吊扣其駕駛執照一年，修正前道路交
    通管理處罰條例第三十五條第一項第一款亦定有明文。又依違反道路交通管理事
    件統一裁罰標準及處理細則所訂之違反道路交通管理事件統一裁罰標準表亦明定
    駕駛人飲酒後其吐氣所含酒精成份超過每公升０．二五毫克以上未滿○．四毫克
    者，如駕駛小型車，在期限內到案聽候裁決者，處新台幣一萬九千五百元，並吊
    扣其駕駛執照一年。
五、經查，本件受處分人即抗告人甲○○駕駛車號ＢＤ－五六八六號自用小客車，於
    九十年十二月二十三日凌晨一時四十三分許，行經臺北市○○○路○段，因呼氣
    酒精濃度達到每公升零點三三毫克，超過法定零點二五毫克，而未滿零點四零毫
    克，為臺北市政府警察局北投分局警員欄停，以酒精濃度測定器測定酒精濃度，
    達每公升零點三三毫克之違規事實，有酒精濃度測試單一紙附原審卷可稽，並據
    證人即當天現場執勤員警林益豐於原審調查中到庭具結證述綦詳。而當天抗告人
    接受測試時，確實有進行酒測三次，第一次、第二次均因抗告人吹氣時間不足，
    致使酒測儀器無法顯示數值，而第三次吹氣，方才吹出如卷附酒測單上所示之數
    值，亦據員警林益豐於原審中證述明確。按證人林益豐為原處分機關認定受處分
    人有前開違規行為之原證人，其等到庭在原審法官面前以言詞供述本件訴訟上之
    待證事實（即受處分人有酒精濃度測試超過法定值之違規事實），原審由其等上
    開供述已得有抗告人確有上開違規行為之心證，且於本件卷存證據資料內並無任
    何積極證據足以證明證人之證述係屬虛偽，亦無有足以令人顯信其等證述為不可
    採之品性證據或前科證據存在，自不得僅以證人林益豐為本件開單告發抗告人之
    員警而全盤抹煞其等在訴訟上所具有之原證人資格。況查執行勤務警察製單舉發
    違反道路交通管理處罰條例所列之違規事實，本質上為行政處分，係公務員基於
    職務上之權力，依法就特定之具體事件所為之具公法上效果之單方面行政行為，
    基於公務員為公法上行為具有公信力之原則，該行政行為當可被推定為真正，其
    據以依法處分之事實認定亦為正確無誤。抗告人抗告意旨空言指稱本案攔檢時並
    非開庭員警，無法問出連吹三次之內容云云，顯屬無據。另抗告人雖稱伊當天離
    喝酒時間已經六個小時，頭腦完全清楚云云，惟經酒測結果，抗告人之酒測值確
    已超過標準無訛，業依前述，是抗告人該抗告意旨，亦屬無理由。
六、綜上所述，抗告人駕駛前開車號汽車確有在前揭時地經警攔檢進行酒精測試而超
    過法定標準，從而原處分機關依前揭道路交通管理處罰條例第三十五條第一項、
    違反道路交通事件統一裁罰標準及處理細則之規定，裁處抗告人一萬九千五百元
    之罰鍰，併吊扣抗告人駕駛執照一年，於法洵無不合。原審認抗告人之異議為無
    理由，亦無違誤。抗告人抗告意旨仍執陳詞，指摘原裁定不當，為無理由，應予
    駁回。
據上論斷，應依道路交通案件處理辦法第二十六條，刑事訴訟法第四百十二條，裁定
如主文。
中     華     民    國      九十一      年    十一    月      二十七    日
                              台灣高等法院交通法庭
                                  審判長法  官  葉  騰  瑞
                                        法  官  江  國  華
                                        法  官  莊  明  彰
右正本證明與原本無異。
不得再抗告。
                                        書記官  廖  嫣  雯
中     華     民    國      九十一      年    十一    月      二十八    日
